臺灣雲林地方法院刑事判決
110年度訴字第712號
公  訴  人  臺灣雲林地方檢察署檢察官
被      告  陳亮聖



上列被告因恐嚇案件，經檢察官提起公訴（110年度偵字第8110
號），本院判決如下：
    主  文
陳亮聖犯恐嚇危害安全罪，處有期徒刑貳月，如易科罰金，以新
臺幣壹仟元折算壹日。
扣案空氣槍壹支，沒收之。　　
    事  實
一、陳亮聖與其女友賴佳梅於民國110年10月12日下午6時20分許
    ，前往址設雲林縣○○市○○路000○0號張氏明（越南籍）經營
    之「琦夢男女生活館」尋人未果後，與張氏明發生口角爭執
    ，陳亮聖遂對張氏明稱：不然你們2個女人自己處理「定孤
    支」(臺語，意指單挑)，賴佳梅及張氏明旋即在「琦夢男女
    生活館」前道路互毆(賴佳梅、張氏明所涉傷害犯嫌，由本
    院另為不受理之判決)，陳亮聖原在旁觀看，見賴佳梅屈居
    下風，遭張氏明抓住頭髮壓制在地，竟基於恐嚇危害安全之
    犯意，2度從隨身側背包中取出1支空氣槍(無殺傷力)持以朝
    張氏明揮舞，並對張氏明恫稱「再不放手就要開槍」等語，
    致張氏明心生畏懼，足生危害其生命及身體之安全。嗣經張
    氏明報警，警方調取監視器、行車紀錄器影像等，並扣得前
    開空氣槍1支，而查悉上情。
    理  由
一、認定犯罪事實所憑之證據及理由
    上開犯罪事實，業據被告陳亮聖於審判中坦承不諱(本院卷
    第111頁、第248頁、第261頁)，並經證人即告訴人張氏明、
    證人即「琦夢男女生活館」員工陳昱瑋、證人賴佳梅證述在
    案（偵卷第4頁至第12頁、第16頁至第17頁反面、第19頁至
    第27頁、第86頁至第87頁、第94頁正反面），且有雲林縣警
    察局槍枝性能檢測報告表1份暨槍枝初步檢視照片6張、雲林
    縣警察局空氣槍動能初篩報告表1份暨照片4張、現場照片2
    張、現場錄影監視器畫面擷圖及手機錄影畫面擷圖10張、扣
    案空氣槍照片2張、車輛詳細資料報表1份、內政部警政署刑
    事警察局110年11月17日刑鑑字第1108019428號鑑定書1份、
    本院勘驗筆錄暨錄影畫面擷圖2份在卷可稽（偵卷第42頁正
    反面、第44頁至第57頁、第100頁正反面、本院卷第111頁至
    第114頁、第119頁至第127頁、第250頁至第254頁、第265頁
    至第272頁），復有空氣槍1支扣案可佐，足認被告之自白與
    事實相符，可信為真實。本案事證明確，被告犯行堪以認定
    ，應依法論科。
二、論罪科刑之理由
    核被告所為，係犯刑法第305條之恐嚇危害安全罪。被告2次
    取出空氣槍揮舞並恫以上開言詞，係本於同一犯罪動機，在
    密切接近之時間、同一地點實施，並侵害同一法益，各行為
    之獨立性極為薄弱，依一般社會健全概念，在時間差距上，
    難以強行分開，在刑法評價上，以視為數個舉動之接續施行
    ，合為包括之一行為予以評價，較為合理，應僅論以接續犯
    之一罪。爰審酌被告先對告訴人稱要告訴人與賴佳梅單挑，
    引發告訴人與賴佳梅互毆後，見賴佳梅處於劣勢，始取出玩
    具槍及與言詞恫嚇告訴人，造成告訴人心生畏懼不安，所為
    實值非難。又被告犯後坦承犯行，而告訴人表示無與被告和
    解意願，是被告迄今未與告訴人成立和解取得告訴人之
    原諒；再參酌告訴人所陳量刑意見，另考量被告犯罪動機、
    手段、所生之危害，兼衡被告前科素行，與其自陳國中肄業
    ，從事水電工作，日收入約新臺幣1,200元等一切情狀（本
    院卷第262頁），量處如主文所示之刑，並諭知易科罰金之
    折算標準。
三、沒收
    刑法第38條第2項規定供犯罪所用之物之裁量沒收，以該物
    屬於犯罪行為人即被告者為限，包括被告有所有權或有事實
    上處分權之情形，始得在該被告罪刑主文項下諭知沒收（最
    高法院109年度台上字第2329號判決意旨參照）。查被告犯
    本案所使用之扣案空氣槍1支，經送驗結果並無殺傷力，故
    非違禁物。被告於審判中雖稱扣案空氣槍為賴佳梅所購買，
    是賴佳梅的等語（本院卷第260頁），惟賴佳梅於警詢時陳
    稱槍枝為其與被告所購買等語（警卷第9頁），且被告係從
    其隨身側背包拿出，足見其具有事實上之處分權，應依刑法
    第38條第2項前段規定宣告沒收。
據上論斷，應依刑事訴訟法第299條第1項前段，判決如主文。　
本案經檢察官周至恒提起公訴，檢察官黃立夫、林豐正到庭執行
職務。
中　　華　　民　　國　　111 　年　　5 　　月　　31　　日
                  刑事第二庭　法  官      黃麗竹
以上正本證明與原本無異。　　　　　　　　　
如不服本判決應於收受送達後20日內向本院提出上訴書狀，並應
敘述具體理由。其未敘述上訴理由者，應於上訴期間屆滿後20日
內向本院補提理由書（均須按他造當事人之人數附繕本）「切勿
逕送上級法院」。
告訴人或被害人如對於本判決不服者，應具備理由請求檢察官上
訴，其上訴期間之計算係以檢察官收受判決正本之日期為準。
                               書記官     郭美儀
中　　華　　民　　國　　111 　年　　5 　　月　　31　　日

附錄本案論罪科刑法條全文：
中華民國刑法第305條
以加害生命、身體、自由、名譽、財產之事恐嚇他人，致生危害
於安全者，處2年以下有期徒刑、拘役或9千元以下罰金。